臺灣臺中地方法院刑事判決　　　　　　　99年度易字第2938號
公　訴　人　臺灣臺中地方法院檢察署檢察官
被　　　告　陳佑均
上列被告因竊盜案件，經檢察官提起公訴(99年度偵字第18124號
)，被告於準備程序中就被訴事實為有罪之陳述，經告知簡式審
判程序之旨，並聽取當事人之意見後，由本院合議庭裁定由受命
法官獨任進行簡式審判程序，判決如下:
    主    文
陳佑均犯竊盜罪，累犯，處有期徒刑月，如易科罰金，以新臺
幣壹仟元折算壹日。扣案之貼有「弘昌鎖王0000-0000」貼紙之
機車鑰匙壹支沒收。
    犯罪事實
一、陳佑均前因詐欺案件，經臺灣板橋地方法院以96年度易字第
    809號判決，判處有期徒刑2月，減為有期徒刑1月確定，於
    民國97年5月14日易科罰金執行完畢。詎猶不知悔改，於99
    年7月29日下午3時30分前之某時許，在臺中縣太平市○○○
    街61號前，見何秀珠所使用之車牌號碼G5Q-683號重型機車
    停放在該處，竟意圖為自己不法之所有，先以自備之鑰匙，
    插入上開機車之車頭鎖孔，惟無法以前揭鑰匙開啟電門，未
    能發動機車引擎，遂以徒手牽引上開機車之方法竊取之，得
    手後旋即離開現場。嗣於同日下午3時30分許，何秀珠發現
    上揭機車失竊，報警處理。為警於同日下午5時55分許，在
    臺中縣太平市○○○路90號前，發現陳佑均牽行前揭機車而
    上前攔查，始悉上情，並扣得陳佑均所有供竊取前揭機車所
    用之機車鑰匙1支(共扣得陳佑均所有之機車鑰匙4支，陳佑
    均僅使用其中1支竊取上開機車，上開機車業已發還何秀珠)
    。
二、案經臺中縣警察局太平分局報告臺灣臺中地方法院檢察署檢
    察官偵查起訴。
    理    由
一、本件被告陳佑均所犯，非死刑、無期徒刑、最輕本刑為3年
    以上有期徒刑之罪，或高等法院管轄第一審之案件，被告於
    準備程序中，就前揭被訴事實為有罪之陳述，經受命法官告
    以簡式審判程序之旨，並聽取被告與公訴人之意見後，本院
    認無不得或不宜改依簡式審判程序進行之處，爰依刑事訴訟
    法第273條之1第1項、第284條之1，經合議庭評議後，裁定
    本件由受命法官獨任進行簡式審判程序，是本件之證據調查
    ，依刑事訴訟法第273條之2規定，不受同法第159條第1項、
    第161條之2、第161條之3、第163條之1及第164條至170 條
    規定之限制，合先敘明。
二、上開犯罪事實，業據被告陳佑均於本院準備程序及審理時均
    坦承不諱，核與被害人何秀珠指述之遭竊情節相符，並有臺
    中縣警察局太平分局扣押筆錄、扣押物品目錄表、贓物認領
    保管單、現場位置圖、車輛詳細資料報表各1份、員警職務
    報告2份、查獲現場照片2張、監視器錄影畫面翻拍照片8張
    附卷可稽，此外，復有機車鑰匙1支扣案可佐。足見被告之
    自白與事實相符，堪以採信。本案事證明確，被告犯行堪以
    認定，應予依法論科。
三、核被告所為，係犯刑法第320條第1項之竊盜罪。被告前因詐
    欺案件，經臺灣板橋地方法院以96年度易字第809號判決，
    判處有期徒刑2月，減為有期徒刑1月確定，於97年5月14日
    易科罰金執行完畢等情，有臺灣高等法院被告前案紀錄表1
    份在卷可稽。其於有期徒刑執行完畢後5年內，故意再犯本
    件有期徒刑以上之罪，為累犯，應依刑法第47條第1項之規
    定，加重其刑。爰審酌被告正值青壯，不思努力工作賺取生
    活所需，竟率爾竊取被害人之上開機車，其行殊值非難，併
    斟酌前揭機車，於查獲後已發還被害人，被告並於本院準備
    程序及審理時終能坦承犯行，尚見悔意之犯後態度，犯罪之
    目的、手段、動機、高職畢業之智識程度、擔任臨時工，日
    薪新臺幣900元，與母親同住之生活狀況等一切情狀，量處
    如主文所示之刑，併諭知易科罰金之折算標準，以示懲儆。
    公訴人固以被告為累犯，具體求刑有期徒刑2月，惟公訴人
    求處之主刑種類為有期徒刑，其範圍為2月以上15年以下，
    被告既為累犯，且就本件犯行無其他刑之減輕事由，依法應
    加重其刑，則量處有期徒刑時，顯無法僅量處最低刑度2月
    ，是公訴人之求刑尚有未洽，本院認以量處如主文所示之刑
    較為適當，附此敘明。扣案之貼有「弘昌鎖王0000-0000」
    貼紙之機車鑰匙1支，為被告所有，並係其為本案竊盜犯行
    所用之物，業據其供承在卷，爰依刑法第38條第1項第2款之
    規定，宣告沒收。另其餘扣案之機車鑰匙3支，被告否認與
    本案竊盜犯行有關，復無積極證據足證與被告上開犯行相關
    ，自不另為沒收之諭知，附此敘明。
據上論斷，應依刑事訴訟法第273條之1第1項、第299條第1項前
段，刑法第320條第1項、第47條第1項、第41條第1項前段、第38
條第1項第2款，刑法施行法第1條之1第1項、第2項，判決如主文
。
本案經檢察官王淑月到庭執行職務。
中    華    民    國   100    年    1     月    10    日
                  刑事第五庭    法  官  林慧欣
以上正本證明與原本無異。
如不服本判決應於收受送達後10日內向本院提出上訴書狀，並應
敘述具體理由；其未敘述上訴理由者，應於上訴期間屆滿後20日
內向本院補提理由書（均須按他造當事人之人數附繕本）「切勿
逕送上級法院」。
                                書記官  鄭淑英
中    華    民    國   100    年    1     月    10    日
附錄本案論罪科刑法條
刑法第320條第1項
意圖為自己或第三人不法之所有，而竊取他人之動產者，為竊盜
罪，處5年以下有期徒刑、拘役或500元以下罰金。